Cellar/aspell/0.60.8/lib/aspell-0.60/ast_affix.dat
SFX H   iguir iguimos     iguir               # siguimos
SFX H   iguir iguís       iguir               # siguís
SFX H   iguir iguen       iguir               # siguen
SFX H   iguir iguía       iguir               # siguía
SFX H   iguir iguíes      iguir               # siguíes
SFX H   iguir iguíamos    iguir               # siguíamos
SFX H   iguir iguíemos    iguir               # siguíemos
SFX H   iguir iguíais     iguir               # siguíais
SFX H   iguir iguíeis     iguir               # siguíeis
SFX H   iguir iguíen      iguir               # siguíen
SFX H   iguir iguí        iguir               # siguí
SFX H   iguir iguisti     iguir               # siguisti
SFX H   iguir iguiesti    iguir               # siguiesti
SFX H   iguir iguió       iguir               # siguió
SFX H   iguir iguiemos    iguir               # siguiemos
SFX H   iguir iguistis    iguir               # siguistis
SFX H   iguir iguiestis   iguir               # siguiestis
SFX H   iguir iguieron    iguir               # siguieron
SFX H   iguir iga         iguir               # siga
SFX H   iguir igas        iguir               # sigas
SFX H   iguir igamos      iguir               # sigamos
SFX H   iguir igáis       iguir               # sigáis
SFX H   iguir igan        iguir               # sigan
SFX H   iguir iguiera     iguir               # siguiera
SFX H   iguir iguiere     iguir               # siguiere
SFX H   iguir iguieras    iguir               # siguieras
SFX H   iguir iguieres    iguir               # siguieres
SFX H   iguir iguiéramos  iguir               # siguiéramos
SFX H   iguir iguiéremos  iguir               # siguiéremos
SFX H   iguir iguierais   iguir               # siguierais
SFX H   iguir iguiereis   iguir               # siguiereis
SFX H   iguir iguieran    iguir               # siguieran
SFX H   iguir iguieren    iguir               # siguieren
SFX H   0     é           iguir               # siguiré
SFX H   0     ás          iguir               # siguirás
SFX H   0     á           iguir               # siguirá
SFX H   0     emos        iguir               # siguiremos
SFX H   0     éis         iguir               # siguiréis
SFX H   0     án          iguir               # siguirán
SFX H   0     ía          iguir               # siguiría
SFX H   0     íes         iguir               # siguiríes
SFX H   0     íamos       iguir               # siguiríamos
SFX H   0     íemos       iguir               # siguiríemos
SFX H   0     íais        iguir               # siguiríais
SFX H   0     íeis        iguir               # siguiríeis
SFX H   0     íen         iguir               # siguiríen
SFX H   iguir igui        iguir               # sigui
SFX H   iguir iguíi       iguir               # siguíi
SFX H   iguir iguiendo    iguir               # siguiendo
SFX H   iguir iguío       iguir               # siguío
SFX H   iguir iguida      iguir               # siguida
SFX H   iguir iguíu       iguir               # siguíu
SFX H   iguir iguíos      iguir               # siguíos
SFX H   iguir iguíes      iguir               # siguíes
SFX H   ucir  uzo         ucir                # conduzo
SFX H   ucir  uces        ucir                # conduces
SFX H   ucir  uz          ucir                # conduz
SFX H   ucir  ucimos      ucir                # conducimos
SFX H   ucir  ucís        ucir                # conducís
SFX H   ucir  ucen        ucir                # conducen
SFX H   ucir  ucía        ucir                # conducía
SFX H   ucir  ucíes       ucir                # conducíes
SFX H   ucir  ucíamos     ucir                # conducíamos
SFX H   ucir  ucíemos     ucir                # conducíemos
SFX H   ucir  ucíais      ucir                # conducíais
SFX H   ucir  ucíeis      ucir                # conducíeis
SFX H   ucir  ucíen       ucir                # conducíen
SFX H   ucir  uxi         ucir                # conduxi
SFX H   ucir  uxisti      ucir                # conduxisti
SFX H   ucir  uxesti      ucir                # conduxesti
SFX H   ucir  uxo         ucir                # conduxo
SFX H   ucir  uximos      ucir                # conduximos
SFX H   ucir  uxemos      ucir                # conduxemos
SFX H   ucir  uxistis     ucir                # conduxistis
SFX H   ucir  uxestis     ucir                # conduxestis
SFX H   ucir  uxeron      ucir                # conduxeron
SFX H   ucir  uza         ucir                # conduza
SFX H   ucir  uzas        ucir                # conduzas
SFX H   ucir  uzamos      ucir                # conduzamos
SFX H   ucir  uzáis       ucir                # conduzáis
SFX H   ucir  uzan        ucir                # conduzan
SFX H   ucir  uxera       ucir                # conduxera
SFX H   ucir  uxere       ucir                # conduxere
SFX H   ucir  uxeras      ucir                # conduxeras
SFX H   ucir  uxeres      ucir                # conduxeres
SFX H   ucir  uxéramos    ucir                # conduxéramos
SFX H   ucir  uxéremos    ucir                # conduxéremos
SFX H   ucir  uxerais     ucir                # conduxerais
SFX H   ucir  uxereis     ucir                # conduxereis
SFX H   ucir  uxeran      ucir                # conduxeran
SFX H   ucir  uxeren      ucir                # conduxeren
SFX H   0     é           ucir                # conduciré
SFX H   0     ás          ucir                # conducirás
SFX H   0     á           ucir                # conducirá
SFX H   0     emos        ucir                # conduciremos
SFX H   0     éis         ucir                # conduciréis
SFX H   0     án          ucir                # conducirán
SFX H   0     ía          ucir                # conduciría
SFX H   0     íes         ucir                # conduciríes
SFX H   0     íamos       ucir                # conduciríamos
SFX H   0     íemos       ucir                # conduciríemos
SFX H   0     íais        ucir                # conduciríais
SFX H   0     íeis        ucir                # conduciríeis
SFX H   0     íen         ucir                # conduciríen
SFX H   ir    íi          ucir                # conducíi
SFX H   ucir  uciendo     ucir                # conduciendo
SFX H   ir    ío          ucir                # conducío
SFX H   ir    ida         ucir                # conducida
SFX H   ir    íu          ucir                # conducíu
SFX H   ir    íos         ucir                # conducíos
SFX H   ir    íes         ucir                # conducíes

REP 64
REP a á
REP á a
REP e é
REP é e
REP i í
REP í i
REP o ó
REP ó o
REP u ú
REP u ü
REP ú u
REP ú ü
REP ü u
REP ü ú
REP ll ḷḷ
REP ḷḷ ll
REP h ḥ
REP ḥ h
REP n ñ
REP ñ n
REP c qu
REP qu c
REP e E
REP a A
REP s S
REP i I
REP r R
REP t T
REP o O
REP c C
REP n N
REP ñ Ñ
REP l L
REP u U
REP m M
REP d D
REP p P
REP g G
REP v V
REP f F
REP b B
REP q Q
REP j J
REP w W
REP x X
REP y Y
REP z Z
REP h H
REP á Á
REP é É
REP í Í
REP ó Ó
REP ú Ú
REP ü Ü
REP ḥ Ḥ
REP ḷ Ḷ
REP o ue
REP ue o
REP e ie
REP ie e
REP c x
REP x c
REP ce z
REP z ce
